【裁判字號】    99,訴,92
【裁判日期】    990128
【裁判案由】    毒品危害防制條例
【裁判全文】
臺灣高雄地方法院刑事判決                99年度訴字第92號
公  訴  人  臺灣高雄地方法院檢察署檢察官
被      告  甲○○
                    （現羈押在臺灣高雄看守所）
上列被告因違反毒品危害防制條例案件，經檢察官提起公訴（98
年度毒偵字第4173號），因被告於本院準備程序中為有罪之陳述
，經本院合議庭裁定依簡式審判程序審理，判決如下：
    主  文
甲○○施用第一級毒品，累犯，處有期徒刑拾壹月；又施用第二
級毒品，累犯，處有期徒刑陸月。應執行有期徒刑壹年參月。
    事  實
一、甲○○前因施用第一、二級毒品、妨害兵役治罪條例、恐嚇
    等案件，分別經本院以95年度訴緝字第148 號判決判處有期
    徒刑10月、5 月，應執行有期徒刑1 年2 月；臺灣高等法院
    高雄分院以95年度上易字第271 號、95年度上訴字第2188號
    判決判處有期徒刑3 月、4 月確定。嗣因適用中華民國九十
    六年罪犯減刑條例規定，上開各罪經臺灣高等法院高雄分院
    96年度聲減字第213 號刑事裁定，分別減為有期徒刑5 月、
    2 月15日、1 月15日、2 月，並定應執行刑為有期徒刑10月
    確定，甫於民國96年8 月5 日徒刑執行完畢出監。詎猶不知
    戒絕毒癮，基於施用第一級毒品海洛因、第二級毒品甲基安
    非他命之犯意，分別於98年6 月21日凌晨3 時22分為警採尿
    時起回溯24小時內之某時許，在住處即高雄市○○區○○路
    3 號，以摻入香菸方式施用第一級毒品海洛因1 次，及以燈
    泡燒烤方式施用第二級毒品甲基安非他命1 次；嗣為警於98
    年6 月21日凌晨3 時22分許，因其為列管之施用毒品人口而
    通知至警察局採尿，並經其同意而採集尿液，送驗結果呈現
    嗎啡、甲基安非他命陽性反應後，始悉上情。
二、案經高雄市政府警察局小港分局報請臺灣高雄地方法院檢察
    署檢察官偵查起訴。
    理  由
一、本件被告甲○○所犯係死刑、無期徒刑、最輕本刑為3 年以
    上有期徒刑以外之罪，其於準備程序中，就被訴事實為有罪
    之陳述，經受命法官告知簡式審判程序之旨，並聽取其與公
    訴人之意見後，本院認無不得或不宜改依簡式審判程序進行
    之處，爰依刑事訴訟法第273 條之1 第1 項、第284 條之1
    ，裁定本件由受命法官獨任進行簡式審判程序，合先敘明。
二、上開犯罪事實，業據被告於本院審理時坦承不諱，而被告經
    警查獲後採集之尿液，經送高雄市立凱旋醫院以酵素免疫法
    及氣相層析法檢驗，結果呈嗎啡及甲基安非他命陽性反應，
    有該上開醫院98年7 月1 日濫用藥物尿液檢驗報告及列管毒
    品人口尿液檢體採集送驗紀錄表各1 份在卷可參（警卷第4
    頁、第5 頁）。因氣相層析質譜儀（GC／MS）乃目前就藥物
    篩檢結果必須進一步確認時最常採用之確認方法，在良好的
    操作條件之下，以氣相層析質譜儀作藥物及其代謝物之定性
    及定量分析，幾乎不會有偽陽性反應產生，業經行政院國軍
    退除役官輔導委員會台北榮民總醫院於83年4 月7 日以（83
    ）北總內字第03059 號函示明確。又海洛因係嗎啡經化學合
    成之半人工合成品，毒性倍於嗎啡，其經吸食或施打入人體
    ，經新陳代謝作用又分解成嗎啡，故海洛因在進入人體後，
    均以嗎啡型態排於尿液中，故於吸食或施打海洛因者尿液中
    ，可檢出嗎啡陽性反應，亦經憲兵司令部80年5 月7 日以（
    80）鑑驗字第1746號函示明確。另甲基安非他命經施用後約
    百分之70於24小時內自尿中排出，約百分之90於96小時內自
    尿中排出，且甲基安非他命成分之檢出與其投與方式、投與
    量、個人體質、採尿時間與檢測儀器之精密度等諸多方式有
    關，因此僅憑尿液中呈甲基安非他命陽性反應，並無法確實
    推算吸食時間距採集時間之長短，惟依上述資料推斷，最長
    不會超過4 日即96小時，亦有行政院衛生署藥物食品檢驗局
    81年2 月8 日81藥檢一字第001156號函示無訛。從而，被告
    經採集之尿液以氣相層析質譜儀鑑驗後，結果分呈嗎啡及甲
    基安非他命陽性反應，是依前揭函示意旨，被告上開自白核
    與事實相符，本件犯行事證明確，堪予認定，應依法論科。
三、查海洛因、甲基安非他命係毒品危害防制條例第2 條第2 項
    第1 款、第2 款所明定之第一級、第二級毒品，不得非法持
    有、施用。故核被告所為，係犯毒品危害防制條例第10條第
    1 項之施用第一級毒品及同條例第10條第2 項之施用第二級
    毒品罪。被告持有第一級、第二級毒品之行為，均已為其後
    施用之高度行為所吸收，均不另論罪。被告所犯上開施用第
    一級、第二級毒品罪，犯意各別、行為互殊，應分論併罰。
    又被告曾有如事實欄所示犯行，經法院判決如事實欄所示罪
    刑確定，並於96年8 月5 日因徒刑執行完畢出監，有臺灣高
    等法院被告前案紀錄表可佐，是其5 年以內故意再犯本件有
    期徒刑以上之2 罪，均為累犯，應依刑法第47條第1 項規定
    ，均加重其刑。爰審酌被告前經觀察勒戒、有期徒刑執行完
    畢，猶不思戒除毒癮，顯見其並無堅定戒癮之意志，惟念其
    行為尚未危害他人及其犯後能坦承犯行等一切情狀，認公訴
    人就被告上開施用毒品犯行，具體求處有期徒刑1 年4 月，
    應屬過重，爰分別量處如主文所示之刑，並依刑法第51條第
    5 款之規定，定其應執行刑，以資警惕。至被告施用第二級
    毒品部分之宣告刑雖為有期徒刑6 月，依法得易科罰金，惟
    因被告施用第一級毒品部分之宣告刑為有期徒刑11月，定應
    執行有期徒刑為1 年3 月，為不得易科罰金，依司法院釋字
    第144 號解釋意旨，自無庸為易科罰金計算標準之記載，附
    此敘明。
據上論斷，應依刑事訴訟法第273 條之1 第1 項、第284 條之1
、第299 條第1 項前段，毒品危害防制條例第10條第1 項、第2
項，刑法第11條前段、第47條第1 項、第51條第5 款，判決如主
文。
本案經檢察官黃子宜到庭執行職務。
中    華    民    國    99    年    1    月    28    日
                  刑事第十二庭    法  官  林勳煜
以上正本證明與原本無異。
如不服本判決應於收受判決後10日內向本院提出上訴書狀。
中    華    民    國    99    年    1    月    28    日
                                  書記官  莊正彬
附錄本判決論罪科刑所依據之法條
毒品危害防制條例第10條
施用第一級毒品者，處6 月以上5 年以下有期徒刑。
施用第二級毒品者，處3 年以下有期徒刑。


司法院資訊處製作；財團法人民間司法改革基金會備份。
